

Mes Coordonnées

jpisungu.dev@gmail.com

(0643326360

15 Résidence du moulin 27620 Bois-Jérôme Saint-Ouen

Transport

- Permis B
- Véhicule personnel

Compétences

- HTML / CSS
- JavaScript / TypeScript
- PHP
- SQL
- Angular
- Yii
- Laravel
- Symphony

Langues

- Français
- Anglais

Loisirs

- Jeux-Vidéo / E-Sport
- Informatique / Hi-Tech
- Musique
- Dessin / Animation

Jean-Philippe ISUNGU KIMAKA

29 ans

Développeur Web FullStack

A propos de moi

Développeur web professionnel, 5 ans d'expérience. Spécialisé dans la conception de site internet et d'application web.

Passionné par mon métier, rigoureux, curieux et à l'écoute. Toujours prêt à apporter des idées et solutions pour le bon fonctionnement des sites sur lesquelles je travaille.

Expériences Professionnelles

Redcat | Développeur Web Fullstack Septembre 2019 - Mai 2023

- En charge de projets web pour Gan, Groupama, Vertone et les Compagnons du Devoir et du Tour de France au sein d'une équipe de 6 personnes
- Analyse des besoins utilisateurs et création d'un cahier des charges technique
- Développement front et back des sites
- Maintenance, amélioration et ajout de nouveaux modules sur le site

CréActifs | Développeur Web Back-End Avril 2018 - Août 2019

- En charge de la création d'une application web pour l'agence au sein d'une équipe de 5 personnes
- Analyse des besoins utilisateurs et création d'un cahier des charges technique
- Maintenance, amélioration et ajout de nouveaux modules sur le site

Formations

2015 - 2018 Epitech Digital School

Bachelor

Manager de projet Web, Web

Développement

2013 - 2015 Lycée Saint-Adjutor

BTS SIO

Option Solutions Logicielles et

Applications Métiers

2010 - 2012 Lycée Georges Dumézil

Bac STI

Génie Electrotechnique